臺灣基隆地方法院刑事判決　　　　　　　 96年度易字第150號
公　訴　人　臺灣基隆地方法院檢察署檢察官
被　　　告　甲○○
　　　　　　　　　　（現因另案在臺灣基隆監獄執行中）
上列被告因竊盜案件，經檢察官提起公訴（96年度偵字第474號），
本院裁定由受命法官獨任進行簡式審判程序，茲判決如下：
    主  文
甲○○共同竊盜，累犯，處拘役貳拾日，如易科罰金，以新臺幣
壹仟元折算壹日。又共同攜帶兇器竊盜，累犯，處有期徒刑肆月
，如易科罰金，以新臺幣壹仟元折算壹日。
    事  實
一、甲○○曾因違反毒品危害防制條例案件，經本院以93年度訴
    字第707號判處應執行有期徒刑1年2月確定，於95年1月10日
    縮刑期滿執行完畢，竟不知悔改，猶為下列之竊盜行為：
  (一)甲○○於95年9 月27日17時許，騎乘車號GPM -159號重機車
    搭載成年男子劉智驊（由檢察官另行通緝中），行經基隆市
    ○○路212巷66號前，見丁○○停放該處之車號6291-FE號自
    用小貨車無人看管，2 人認有機可乘，竟基於意圖為自己不
    法所有之共同犯意聯絡，起意行竊，甲○○即停下機車並在
    該小貨車旁守候接應，由劉智驊下車掀開該小貨車後車廂之
    帆布，徒手竊取置放在小貨車後車廂之電鎚機1 台、磁磚切
    割機2台，得手後，2人旋持往基隆市○○路某處變賣得款朋
    分花用。
  (二)甲○○於95年10月15日上午7 時20分左右，與姓名音同「邵
    永焜」之成年男子基於意圖為自己不法所有之共同犯意聯絡
    ，分別騎乘1 輛機車前往基隆市○○路11巷內之新天地餐廳
    停車場，趁丙○○置於停車場內之貨櫃（起訴書誤載為貨櫃
    屋）無人看管之機會，推由「邵永焜」持所有客觀上足以危
    害他人生命、身體安全，可充兇器使用之鐵剪1 把，剪斷附
    掛在該貨櫃門上之鎖頭1 個（毀損鎖頭部分未據告訴），之
    後，由甲○○、「邵永焜」一同進入貨櫃內竊取空氣壓縮機
    1台、四五直排火藥槍2支、T64鋼釘槍2支、電鑽3 支、竹竿
    槍1支、14吋切割機1台、40呎切石機2台、中T鋼釘槍1 支，
    得手後，2人旋持往基隆市○○路某處變賣得款朋分花用。
二、丁○○與丙○○發現遭竊後，分別於95年9 月28日、同年10
    月15日向警報案，警員即調取2 件竊盜現場附近監視器攝得
    之影像查看，在尚未發現甲○○涉案前，甲○○即於95年12
    月1日主動至基隆市警察局第四分局偵查隊自首上開2件竊盜
    犯行，自願接受裁判。
三、案經基隆市警察局第四分局報告臺灣基隆地方法院檢察署檢
    察官偵查終結提起公訴。
    理  由
一、本件被告甲○○所犯者非為死刑、無期徒刑、最輕本刑為 3
    年以上有期徒刑之罪或高等法院管轄第一審案件，其於準備
    程序進行中，先就被訴事實為有罪之陳述，經告知其簡式審
    判程序之旨，並聽取公訴人之意見後，本院依刑事訴訟法第
    273條之1第1 項之規定，裁定由受命法官獨任進行簡式審判
    程序，合先敘明。
二、按被告以外之人於審判外之言詞或書面陳述，除法律有規定
    者外，不得作為證據，刑事訴訟法第159條第1項定有明文。
    惟被告以外之人於審判外之陳述，經當事人於審判程序同意
    作為證據，法院審酌該言詞陳述或書面陳述作成時之情況，
    認為適當者，亦得為證據；當事人、代理人或辯護人於法院
    調查證據時，知有上開刑事訴訟法第159條第1項不得為證據
    之情形，而未於言詞辯論終結前聲明異議者，視為有前項之
    同意，刑事訴訟法第159條之5亦有明定。證人即被害人丁○○、丙○○於警詢之證述，雖係被告以外之人於審判外之陳
    述而屬傳聞證據，且不符刑事訴訟法第159條之2、第159 條
    之3 之規定，惟公訴人及被告於本院審判程序中對於上開證
    人於警詢之陳述之證據能力，均表示沒有意見，且迄於言詞
    辯論終結前亦未聲明異議。本院審酌上開證人陳述作成時之
    情況，並無不能自由陳述之情形，亦無違法取證或其他瑕疵
    ，認為以之作為證據為適當，是上開證人於警詢所為之陳述
    ，合於刑事訴訟法第159條之5之規定，得為本案之證據。
三、上開事實，業據被告於警詢中、偵查中及本院審理中自白不
    諱，核與證人即被害人丁○○、丙○○於警詢中證述之被害
    情節相符，並有被告竊盜自用小貨車財物時遭道路監視器攝
    得之影像翻拍照片6 張、被告竊盜貨櫃財物時遭停車場監視
    器攝得之影像翻拍照片6張及貨櫃與鎖頭遭破壞之現場照片6
    張附卷可稽，足認被告之自白與事實相符，可以採信。又被
    告係在警員尚未知係其犯上開2 件竊盜前，主動至分局偵查
    隊自首接受裁判乙節，亦有基隆市警察局第四分局偵查隊員
    警朱勝雄、陳進忠於95年12月1 日所製作之被告警詢筆錄附
    於偵查卷內可證。綜上，本案罪證明確，被告犯行洵堪認定
    ，自應依法論科。
四、按刑法321條第1項第3 款之攜帶兇器竊盜罪，係以行為人攜
    帶兇器為其加重要件，此所謂兇器，其種類並無限制，凡客
    觀上足以對人之生命、身體安全構成威脅，具有危險性之兇
    器均屬之，且祇須行竊時攜帶此種具危險性之兇器為已足，
    並不以攜帶之初有行兇之意圖為必要（最高法院79年臺上字
    第5253號判例意旨參照）。查，被告與「邵永焜」於95年10
    月15日行竊盜時，用以剪斷貨櫃附掛之鎖頭的鐵剪1 把雖未
    扣案，然依偵查卷第38頁下方所示該遭剪斷之鎖頭相片觀之
    ，該鎖頭鋼條部分約有小指粗，斷面呈平整狀，確係鐵質利
    剪剪斷無誤，該作案用鐵剪既為金屬材質，質地堅硬，倘持
    之朝人體夾剪、揮戳，對人之生命、身體安全均足以構成威
    脅，顯屬具有危險性之兇器。是核被告所為，係犯刑法第32
    0條第1項之竊盜罪（95年9月27日犯行）及同法第321 條第1
    項第3款之攜帶凶器竊盜罪（95年10月15日犯行）。被告2件
    竊盜犯行，分別與劉智驊、「邵永焜」有犯意聯絡及行為分
    擔，應各論以共同正犯。被告所犯上開2 罪間，犯意各別，
    罪名互異，應分論併罰。被告有事實欄所載之科刑執行情形
    ，有臺灣高等法院被告前案紀錄表在卷可稽，其於受有期徒
    刑之執行完畢後，5年內再故意犯有期徒刑以上之本案2罪，
    均為累犯，均應依刑法第47條第1 項之規定加重其刑。被告
    確係於該2 件竊盜犯行為員警查悉前，主動向員警坦承犯行
    ，自願接受裁判，業如上述，已該當自首之要件，應對其 2
    件竊盜犯行，依刑法第62條前段之規定，減輕其刑，並均先
    加後減之。審酌被告年輕力壯，不思以正途謀生，而為本案
    2 件竊盜犯行，其所為對社會秩序之維護及被害人財產法益
    侵害非微，並酌量其前科素行、犯罪之動機、目的、手段、
    智識程度並犯後自首坦承犯行之態度等一切情狀，分別量處
    如主文所示之刑，並諭知易科罰金之折算標準，以示懲儆。
    至於被告與「邵永焜」共犯上開竊盜案件時所用之鐵剪1 把
    ，屬「邵永焜」所有供其2 人犯罪所用之物，然未扣押在案
    ，檢察官亦未請求對之宣告沒收，為免日後執行之困難，不
    為沒收之諭知，併敘明之。
五、據上論斷，應依刑事訴訟法第273條之1第1 項、第299條第1
    項前段，刑法第28條、第320條第1項、第321條第1項第3 款
    、第47條第1項、第62條前段、第41條第1項前段、第51條第
    10款前段，刑法施行法第1之1條，判決如主文。
本案經檢察官乙○○到庭執行職務。
中　　華　　民　　國　　96　　年　　3 　　月　　30　　日
                  刑事第三庭法  官  王福康
以上正本證明與原本無異。
如不服本判決應於收受本判決後10日內向本院提出上訴書狀，其
未敘述上訴理由者，並得於提起上訴後10日內向本院補提理由書
狀（均須按他造當事人之人數附繕本。）「切勿逕送上級法院」
中　　華　　民　　國　　96　　年　　3 　　月　　30　　日
                           書記官   施鴻均
【附錄論罪法條】
刑法第320條第1項：
    意圖為自己或第三人不法之所有，而竊取他人之動產者，為
    竊盜罪，處5年以下有期徒刑、拘役或5百元以下罰金。
刑法第321條第1項第3款：
    犯竊盜罪而有左列情形之一者，處6月以上、5年以下有期徒
    刑：
    三、攜帶兇器而犯之者。
